---
title: "Clase 6"
output: html_document
---

```{r setup, include=FALSE}
knitr::opts_chunk$set(echo = TRUE)
```

# Tarea 6.
# Metodos supervisados 2

Librerias
```{r}
library(caTools)
library(rpart)
library(rpart.plot)
library(randomForest)
library(dplyr)
library(ggplot2)
library(caret)
library(class)
```

1. Desarolle el Analisis del Problema

Los datos se obtienen mediante el  parte oficial de transito que realiza la Direccion General de Policia de Transito al presentarse un accidente, los cuales ingresan a la base de datos de dos formas (hand held y papel). Debido a que parte de la labor principal de la Institucion es salvar vidas, y por los recursos limitados que existen, se trabaja solo con accidentes con heridos y/o fallecidos; y no se trabaja con accidentes que presentan solo daños materiales. Ademas, posteriormente inicia el proceso de limpieza, correccion de inconsistencias, validacion de algunas variables,  georeferenciacion de los accidentes, entre otros.


Accidente con victima se refiere cuando en el accidente de transito al menos uno de los participantes resulto: herido leve, grave o fallecido.

Para mis informacion revisar la metodologia del documento Memoria estadistica de accidentes de transito con victimas.Periodo 2012-2014.

Fuente del dataset:
http://datosabiertos.csv.go.cr/dashboards/19683/accidentes/

1. Cargue el archivo nombre.csv en una variable

```{r}
# na.strings = c("Desconocido"),
data <- read.csv('data.csv', strip.white = T,
                 colClasses = c("NULL", NA, NA, "NULL", NA,NA, NA, NA, NA, NA, NA, NA, "NULL", "NULL", "NULL"))
```

2. Desarolle el Entendimiento de los Datos
```{r}
glimpse(data)
summary(data)
```
Rol: Donde iba el accidentado.
Atendido: Si el accidente debe ser atentido
Edad: Edad.
Sexo: Sexo.
Anio: Año.
Mes: Mes.
Dia: Dia.
Provincia: Provincia.
Canton: Canton.
Distrito: Distrito.
```{r}
names(data) <- c("rol", "atentido", "edad", "sexo", "anio", "mes", "dia", "provincia", "canton", "distrito")
levels(data$atentido) <- c("si", "si", "no", "si")

data %>% mutate(variable = if_else(condición, valor_true, valor_false)) %>% mutate(variable = as.factor(as.characters(variable))))

glimpse(data)
summary(data)
table(data$edad)
anyNA(data)  # data <- na.omit(data)
```

3. Utilizando barplot cree un grafico de los atributos del dataset, observe las correlaciones entre atributos
```{r}
ggplot(data, aes(x = rol)) + geom_histogram(stat = "count") + facet_grid(c("atentido")) + coord_flip()
ggplot(data, aes(x = sexo)) + geom_histogram(stat = "count") + facet_grid(c("atentido")) + coord_flip()
ggplot(data, aes(x = edad)) + geom_histogram(stat = "count") + facet_grid(c("atentido")) + coord_flip()
ggplot(data, aes(x = dia)) + geom_histogram(stat = "count") + facet_grid(c("atentido")) + coord_flip()
ggplot(data, aes(x = mes)) + geom_histogram(stat = "count") + facet_grid(c("atentido")) + coord_flip()
```


4. Realice al menos 5 modelos de los observados en clase
```{r}
# Crear los sets de entrenamiento y prueba
set.seed(23)
sample <- sample.split(data$atentido, SplitRatio = 0.7)
data.train <- data[sample,] 
data.test <- data[!sample,]
```


```{r}
# Modelo de Regresion logistica
set.seed(3333)
knn_fit <- train(atentido ~ rol + sexo + edad, data = data.train, method = "knn", trControl = trainControl())






# predicted.type <- knn(data.train[, c("rol", "edad", "sexo")], data.test[, c("rol", "edad", "sexo")],      data.train$atentido, k = 1)
#error <- mean(predicted.type != test$Type)  #Error in prediction
# confusionMatrix(predicted.type,test$Type) #Confusion Matrix
```
5. Evaluacion de los modelos
```{r}


# Modelo de Arbol de Decision
tree <- rpart(atentido ~ rol + sexo + edad, data = data.train, method =  'class')
rpart.plot(tree, shadow.col = "gray", main = "Hongos No Edibles")
tree.predict <- predict(tree, newdata = data.test, type = 'class')
table(data.test$atentido, tree.predict)


# Modelo de Bosque Aleatorio
forest <- randomForest(atentido ~ rol + sexo + edad, data = data.train)
forest.predict <- predict(forest, newdata = data.test, type = 'class')
table(data.test$atentido, forest.predict)


# Modelo de Regresion logistica
regression <- glm(atentido  ~ rol + sexo + edad, data = data.train, family = binomial)
regression.predict <- predict(regression, newdata = data.test, type = 'response')
table(data.test$atentido, regression.predict >= 0.5)

```


6. Desarolle al menos 5 conclusiones sobre las clasificaciones de los modelos



