---
title: "K-Means"
output: html_document
---

```{r setup, include=FALSE}
knitr::opts_chunk$set(echo = TRUE)
```

# Tarea 4.
# Metodos no supervisados

# Ejercicios 

Librerias
```{r}
library('ggplot2')
library('dplyr')
library('GGally')
library('reshape2')
library('corrr')
```

1. Desarolle el Análisis del Problema

Nos brindan informacion con respecto gasto anual en diferentes tipos de producto, por distintos canales y regiones. Vamos a realizar una exploracion de los datos para analizar que implicaciones tienen los mismos y determinar si hay correlaciones importantes, si existen grupos o cuales grupos existen y proveer informacion valiosa a los interesados.

Informacion de los atributos

m.u.: Moneda

1.	FRESH: Gasto anual (m.u.) en productos frescos 
2.	MILK: Gasto anual (m.u.) en productos lacteos
3.	GROCERY: Gasto anual (m.u.) en productos abarrotes
4.	FROZEN: Gasto anual (m.u.) en productos congelados
5.	DETERGENTS_PAPER: Gasto anual (m.u.) en productos de baño
6.	DELICATESSEN: Gasto anual (m.u.) en productos embutidos
7.	CHANNEL: Canal - Horeca (Hotel/Restaurant/Cafe) o Retail
8.	REGION: Region - Lisboa, Oporto o Otros


Fuente del dataset:
https://archive.ics.uci.edu/ml/datasets/Wholesale+customers


2. Cargue el archivo Wholesale customers data.csv en una variable

```{r}
data <- read.csv('wholesale.csv', header = T, na.strings = '?')
```

3. Desarolle el Entendimiento de los Datos

```{r}
glimpse(data)

table(data$Channel)
table(data$Region)


# Debido al tipo de datos que representa estos atributos deben ser valores
data$Channel <- factor(data$Channel)
data$Region <- factor(data$Region)

summary(data)
```

4. Utilizando barplot cree un gráfico de los atributos del dataset, observe las correlaciones entre atributos

```{r}
barplot(table(data$Region), col=c("cornflowerblue", "blue","darkblue"), space=F, ylab="Frequency")
barplot(table(data$Channel), col=c("cornflowerblue", "blue"), space=F, ylab="Frequency")

ggpairs(data)
data[3:8] %>% correlate() %>% network_plot()
```

5. Explique el siguiente gráfico

```{r}
#Grafico
bxplt <- ggplot(data = melt(data), aes(x= variable, y = value))
bxplt <- bxplt + geom_boxplot()
bxplt <- bxplt + facet_wrap(~Channel)
bxplt <- bxplt + coord_flip()
bxplt <- bxplt + labs(x = 'producto', y  = 'ventas')
bxplt <- bxplt + ggtitle('Ventas por producto y por canal')
bxplt

# Respuesta
# Podemos ver en los box plots o whisker plots de los productos para el canal 1 (horeca) y 2 (retail), en ambos canales vemos gastos altos atipicos en todos los productos, en el caso de HoReCa los gastos son un mayoria productos frescos, seguidos de productos congelados y lacteos, en el caso de Retail son los productos de abarrote, seguidos de lacteos y productos frescos, con un gasto considerable en productos de baño.
```

6. Cree un modelo de agrupación K- Means
Para agrupar a los clientes con base al consumo, vamos a utilizar solo las variables Fresh, Milk, Grocery, Frozen, Detergents_Paper y Delicassen. En este caso, vamos a intentar agrupar los clientes en 5 grupos diferentes.


```{r}
# Cinco Centroides utilizando k-means
modelo.agrupacion <- kmeans(data[,c(3:8)], centers = 5)

#predecir utilizando el modelo para agregar una variable nueva llamada 'cluster' al conjunto de datos
data$cluster <- modelo.agrupacion$cluster

#convertir la variable nueva a un factor
data$cluster <- factor(data$cluster)

```

6. Realice al menos 3 modelos cambiando los centroides 
```{r}
# Cuatro Centroides utilizando k-means
data$cluster4 <- kmeans(data[,c(3:8)], centers = 4)$cluster
data$cluster4 <- factor(data$cluster)

# Tres Centroides utilizando k-means
data$cluster3  <- kmeans(data[,c(3:8)], centers = 3)$cluster
data$cluster3 <- factor(data$cluster)

# Dos Centroides utilizando k-means
data$cluster2 <- kmeans(data[,c(3:8)], centers = 2)$cluster
data$cluster2 <- factor(data$cluster)
```



7. Evaluación del modelo
```{r}
#Explicacion de los grupos generados
by(data, data$cluster, summary)
```


8. Desarolle al menos 5 conclusiones sobre los grupos realizados

## Resultados:
## Nota: Se adjuntan los resultados porque parecen variar en orden
data$cluster: 1
 Channel Region     Fresh             Milk          Grocery          Frozen      Detergents_Paper   Delicassen    
 1:21    1: 3   Min.   : 32717   Min.   :  286   Min.   :  471   Min.   :  532   Min.   :  20.0   Min.   :    3.0
 2: 2    2: 1   1st Qu.: 39454   1st Qu.: 1871   1st Qu.: 2366   1st Qu.: 1553   1st Qu.: 311.0   1st Qu.:  870.5
         3:19   Median : 43088   Median : 3504   Median : 4252   Median : 4802   Median : 751.0   Median : 1819.0
                Mean   : 49296   Mean   : 4984   Mean   : 5590   Mean   : 8286   Mean   : 962.3   Mean   : 2543.7
                3rd Qu.: 54644   3rd Qu.: 4761   3rd Qu.: 7726   3rd Qu.: 8030   3rd Qu.:1189.5   3rd Qu.: 2452.0
                Max.   :112151   Max.   :29627   Max.   :18148   Max.   :60869   Max.   :4948.0   Max.   :14351.0

cluster cluster4 cluster3 cluster2
1:23    1:23     1:23     1:23    
2: 0    2: 0     2: 0     2: 0    
3: 0    3: 0     3: 0     3: 0    
4: 0    4: 0     4: 0     4: 0    
5: 0    5: 0     5: 0     5: 0    
------------------------------------------------------------------------------------------------------ 
data$cluster: 2
 Channel Region     Fresh            Milk          Grocery          Frozen      Detergents_Paper   Delicassen   
 1:81    1:18   Min.   :11314   Min.   :  134   Min.   :    3   Min.   :  118   Min.   :   3.0   Min.   :   57.0
 2:21    2:11   1st Qu.:17202   1st Qu.: 1497   1st Qu.: 2078   1st Qu.: 1061   1st Qu.: 244.5   1st Qu.:  623.2
         3:73   Median :19981   Median : 3078   Median : 3822   Median : 2548   Median : 499.5   Median : 1160.5
                Mean   :21338   Mean   : 3934   Mean   : 5176   Mean   : 4183   Mean   :1138.1   Mean   : 1713.0
                3rd Qu.:25169   3rd Qu.: 5319   3rd Qu.: 7278   3rd Qu.: 5274   3rd Qu.:1435.8   3rd Qu.: 2306.8
                Max.   :34454   Max.   :16687   Max.   :21042   Max.   :35009   Max.   :6707.0   Max.   :14472.0

cluster cluster4 cluster3 cluster2
1:  0   1:  0    1:  0    1:  0   
2:102   2:102    2:102    2:102   
3:  0   3:  0    3:  0    3:  0   
4:  0   4:  0    4:  0    4:  0   
5:  0   5:  0    5:  0    5:  0   
------------------------------------------------------------------------------------------------------ 
data$cluster: 3
 Channel Region     Fresh            Milk          Grocery          Frozen        Detergents_Paper   Delicassen 
 1:1     1:1    Min.   :   85   Min.   : 4980   Min.   :20170   Min.   :   36.0   Min.   :  239    Min.   :  903 
 2:9     2:1    1st Qu.: 9928   1st Qu.:27686   1st Qu.:32054   1st Qu.:  996.8   1st Qu.:19032    1st Qu.: 1572
         3:8    Median :19521   Median :37396   Median :42761   Median : 3243.0   Median :22121    Median : 2907
                Mean   :21264   Mean   :37443   Mean   :46711   Mean   : 6287.2   Mean   :21699    Mean   : 8743
                3rd Qu.:33550   3rd Qu.:45635   3rd Qu.:58591   3rd Qu.: 5049.5   3rd Qu.:26084    3rd Qu.: 6131
                Max.   :44466   Max.   :73498   Max.   :92780   Max.   :36534.0   Max.   :40827    Max.   :47943

cluster cluster4 cluster3 cluster2
1: 0    1: 0    1: 0     1: 0    
2: 0    2: 0    2: 0     2: 0    
3:10    3:10    3:10     3:10    
4: 0    4: 0    4: 0     4: 0    
5: 0    5: 0    5: 0     5: 0
------------------------------------------------------------------------------------------------------ 
data$cluster: 4
 Channel Region      Fresh            Milk          Grocery          Frozen        Detergents_Paper   Delicassen  
 1:188   1: 41   Min.   :    3   Min.   :   55   Min.   :  137   Min.   :   47.0   Min.   :   3.0   Min.   :   3.0
 2: 38   2: 23   1st Qu.: 2624   1st Qu.: 1114   1st Qu.: 1766   1st Qu.:  637.2   1st Qu.: 206.8   1st Qu.: 319.2
         3:162   Median : 5996   Median : 2362   Median : 3027   Median : 1332.5   Median : 480.0   Median : 687.5
                 Mean   : 6144   Mean   : 3277   Mean   : 4115   Mean   : 2438.3   Mean   :1220.7   Mean   : 992.5
                 3rd Qu.: 9406   3rd Qu.: 4887   3rd Qu.: 6110   3rd Qu.: 2869.5   3rd Qu.:1679.8   3rd Qu.:1368.2
                 Max.   :14276   Max.   :18664   Max.   :12822   Max.   :17866.0   Max.   :7271.0   Max.   :7844.0

cluster cluster4 cluster3 cluster2
1:  0   1:  0    1:  0    1:  0   
2:  0   2:  0    2:  0    2:  0   
3:  0   3:  0    3:  0    3:  0   
4:226   4:226    4:226    4:226   
5:  0   5:  0    5:  0    5:  0   
------------------------------------------------------------------------------------------------------ 
data$cluster: 5
 Channel Region     Fresh            Milk          Grocery          Frozen        Detergents_Paper   Delicassen  
 1: 7    1:14   Min.   :   18   Min.   : 1275   Min.   : 8852   Min.   :   25.0   Min.   :  241    Min.   :   3.0
 2:72    2:11   1st Qu.: 1090   1st Qu.: 7742   1st Qu.:13498   1st Qu.:  417.5   1st Qu.: 5967    1st Qu.: 609.5
         3:54   Median : 3136   Median :10765   Median :16709   Median :  959.0   Median : 7015    Median :1265.0
                Mean   : 4668   Mean   :11639   Mean   :18290   Mean   : 1525.2   Mean   : 8060    Mean   :1594.5
                3rd Qu.: 5994   3rd Qu.:13692   3rd Qu.:22069   3rd Qu.: 1962.5   3rd Qu.: 9721    3rd Qu.:2089.0
                Max.   :22039   Max.   :29892   Max.   :36486   Max.   :10155.0   Max.   :18594    Max.   :6372.0

cluster cluster4 cluster3 cluster2
1: 0    1: 0     1: 0     1: 0    
2: 0    2: 0     2: 0     2: 0    
3: 0    3: 0     3: 0     3: 0    
4: 0    4: 0     4: 0     4: 0    
5:79    5:79     5:79     5:79    
------------------------------------------------------------------------------------------------------

- Las principales características de cada grupo son:
#### Grupo #1: 
 - Segundo grupo más pequeño con 23 observaciones.
 - Principalmente observaciones del canal Horeca y la región Otros.
 - Muy alto gasto en productos frescos, el mas alto de todos los clusters.
 - Muy alto gasto en productos congelados, el mas alto de todos los clusters.
 - Muy bajo gasto en productos de baño, el mas bajo de todos los clusters.
 - Bajo gasto en embutidos.
 
#### Grupo #2:
 - Segundo grupo más grande con 102 observaciones.
 - Principalmente observaciones del canal Horeca y la región Otros.
 - Muy alto gasto en productos frescos.
 - Muy bajo gasto en productos de baño, el segundo mas bajo de todos los clusters.
 - Bajo gasto en productos lacteos, el segundo mas bajo de todos los clusters.
 - Bajo gasto en abarrotes y embutidos.
 

#### Grupo #3:
 - Grupo más pequeño con 10 observaciones.
 - Principalmente observaciones del canal Retail y la región Otros.
 - Muy alto gasto en productos frescos.
 - Muy alto gasto en lacteos, el mas alto de todos los clusters.
 - Muy alto gasto en abarrotes, el mas alto de todos los clusters
 - Muy alto gasto en productos de baño, el mas alto de todos los clusters
 - Muy alto gasto en embutidos, el mas alto de todos los clusters
 - Alto gasto en productos congelados, el segundo mas alto de todos los clusters

#### Grupo #4:
 - Grupo más grande con 226 observaciones.
 - Principalmente observaciones del canal Horeca y la región Otros.
 - Bajo gasto en productos frescos.
 - Bajo gasto en lacteos, el mas bajo de todos los clusters
 - Bajo gasto de abarrotes, el mas bajo de todos los clusters
 - Bajo gasto de productos congelados, el segundo mas bajo de todos los clusters
 - Bajo gasto en embutidos, el mas bajo de todos los clusters
  
#### Grupo #5:
 - Grupo de tamaño medio con 79 observaciones.
 - Principalmente observaciones del canal Retail y la región Otros.
 - Bajo gasto en productos frescos, el mas bajo de todos los clusters
 - Muy alto gasto en lacteos, el segundo mas alto de todos los clusters
 - Muy alto gasto en abarrotes, el segundo mas alto de todos los clusters
 - Muy bajo consumo de productos congelados, el mas bajo de todos los clusters
 - Muy bajo consumo de embutidos, el segundo mas bajo de todos los clusters
 
